【裁判字號】    90,小上,24
【裁判日期】    900404
【裁判案由】    給付貨款
【裁判全文】
臺灣台中地方法院民事裁定  九十年度小上字第二四號
    上  訴  人  瓏瑪有限公司
    法定代理人  周進喜
    被  上訴人  景商企業有限公司
                        住台中.
    法定代理人  黃育新  住同右.
右當事人間請求給付貨款事件，本院裁定如左：
    主    文
上訴駁回。
第二審訴訟費用新臺幣壹仟貳佰零參元由上訴人負擔。
    理    由
一、上訴意旨略以：上訴人並未向被上訴人買貨，且經上訴人查詢結果，係上訴人樓
    下之承租人購買，而該承租人與上訴人並無任何關係，更非上訴人之受僱人或職
    員，上訴人對其買貨並無付款之責，請法院命被上訴人提出向其買貨之人姓名及
    收貨人之姓名，再傳訊買貨及收貨人，以明渠等是否為上訴人之人員。原審未經
    被上訴人舉證買貨人係上訴人公司人員，遽以認定上訴人積欠貨款，洵有採證違
    法及被上訴人未負舉證責任之違法，請法院調查買貨及收貨係何人，是否代表上
    訴人，，求予廢棄原判決，駁回被上訴人在第一審之訴等語。
二、按對於小額程序之第一審裁判之上訴或抗告，非以其違背法令為理由，不得為之
    。又上訴狀內應記載上訴理由，表明（１）原判決所違背之法令及具體內容。（
    ２）依訴訟資料可認為原判決有違背法令之具體事實。民事訴訟法第四百三十六
    條之二十四第二項、同條之二十五，分別定有明文。又所謂判決有違背法令，乃
    指判決不適用法規或適用不當，亦為同法第四百六十八條所明定，且此亦為小額
    事件之上訴程序所準用（民事訴訟法第四百三十六條之三十二第二項參照）。而
    以判決有不適用法規或適用不當為上訴理由時，其上訴狀或理由書應有具體之指
    摘，並揭示該法規之條項或內容，若係成文法以外之法則，應揭示該法則之旨趣
    ，倘為司法院解釋或最高法院之判例，則應揭示該判解之字號或其內容，如依民
    事訴訟法第四百六十九條所列第一款至第五款事由提起上訴時（第六款未準用，
    參照同上民事訴訟法第四百三十六條之三十二第二項規定），其上訴狀或理由書
    應揭示合於該條款之事實，上訴理由狀如未依此項方法表明者，即難認為已對原
    判決之違背法令有具體之揭示，其上訴自難認為合法（最高法院七十一年台上字
    第三一四號判例要旨參照）。經核上訴人之上訴狀所載僅就原審取捨證據加以指
    摘，並未具體指出原判決違背何等法規。綜上所述，上訴人之上訴即難認為合法
    ，應予駁回。
據上論結，依民事訴訟法第四百三十六條之三十二第二項、第四百三十六條之十九第
二項、第四百七十一條第一項、第四百四十四條第一項、第九十五條、第七十八條，
裁定如主文。
中      華      民      國      九十    年      四      月       四     日
                            臺灣臺中地方法院民事第三庭
~B審判長法官
~B法      官
~B法      官  陳  葳
右為正本係照原本作成
不得上訴。
中      華      民      國    九十    年      四      月      四       日
~B法院書記官  田靜嫺


司法院資訊處製作；財團法人民間司法改革基金會備份。
